臺灣高等法院刑事判決　　　　　　　　96年度上訴字第1293號
上　訴　人
即　被　告　甲○○
選任辯護人　林宗竭律師
上列上訴人即被告因殺人未遂案件，不服臺灣桃園地方法院95年
度訴字第1988號，中華民國96年2月1日第一審判決（起訴案號：
臺灣桃園地方法院檢察署95年度偵字第7828號），提起上訴，本
院判決如下：
    主  文
原判決撤銷。
甲○○共同殺人，未遂，處有期徒刑玖年。
    事  實
一、甲○○前因殺人未遂案件，經臺灣桃園地方法院檢察署檢察
    官於民國93年12月25日以93年度偵字第16274 號提起公訴，
    經本院於94年9 月13日以94年度訴字第280 號判處有期徒刑
    8年。甲○○不服提起上訴，經本院於95年6月9日以94年度
    上訴字第3474號駁回上訴（目前尚在最高法院審理中，尚未
    確定）。又因違反槍砲彈藥刀械管制條例案件，經檢察官於
    94 年6月30日以93年度偵字第12665號提起公訴，並經臺灣
    桃園地方法院於94年12月13日以94年度訴字第1321號判處應
    執行有期徒刑8年4月，併科罰金新臺幣 (以下同)15 萬元。
    甲○○不服提起上訴，經本院於95年6月9日以95年度上訴字
    第638號改判應執行有期徒刑7年2月，併科罰金12萬元（目
    前仍在最高法院審理中，尚未確定）。詎仍不知警惕，竟又
    因曾在桃園縣中壢市「大六舞廳」遭受乙○○等人圍毆，因
    而心生怨恨，思圖報復，乃於93年5月22日晚間11時55分許
    ，經由電腦網路鳩集10餘名姓名年籍不詳之成年男子各駕駛
    汽車及騎乘機車，並分持刀械或棍棒，至乙○○所任職工作
    之位在桃園縣龍潭鄉○○路○段2之1號之檳榔攤尋釁，斯時
    恰在檳榔攤內上班工作之莊雅雯見狀，驚慌衝向檳榔攤後方
    屋內，甲○○等一行約10餘人下手砸毀該檳榔店之檳榔櫃等
    物品 (毀損部分未據告訴)，甲○○與上開10餘名男子旋進
    入檳榔攤後方屋內，原在屋內之乙○○閃避不及，甲○○與
    前開不明人士明知以刀械砍殺人體，會造成死亡之結果，竟
    基於共同殺人之犯意聯絡，甲○○持刀刃長約60公分左右之
    不明刀械及約3、4人亦持不明刀械，其餘之人則分持棍棒，
    共同下手朝乙○○攻擊，甲○○先以不明刀械砍中乙○○右
    手手掌及食指，莊雅雯害怕欲逃跑，乙○○恐莊雅雯遭砍殺
    而出手拉莊雅雯時又遭甲○○砍中頭部，復接續遭甲○○等
    人砍及腹部及左手手臂。乙○○乃向外奔逃至隔壁檳榔攤後
    方避難，甲○○等一行人追趕不及始罷手分別驅車離去。乙
    ○○因頭部、腹部、左前臂、右手掌等處均已遭砍殺，造成
    頭皮撕裂傷併頭骨裂傷、腹壁撕裂傷、左前臂撕裂傷、右手
    掌切割傷併魚際肌屈拇肌腱及血管損傷、右手食指深度裂傷
    併指骨開放性骨折及肌腱斷裂等嚴重傷勢，經急送國軍桃園
    總醫院救治，嗣經及時傷口清創及縫合止血、骨折復位固定
    ，倖免於死。
二、案經被害人乙○○訴由桃園縣政府警察局平鎮分局報告臺灣
    桃園地方法院檢察署檢察官偵查後提起公訴。
    理  由
壹、程序事項：
　一、按刑事訴訟法第159之1條第2項規定：被告以外之人於偵
　　　查中向檢察官所為之陳述，除顯有不可信之情況者外，得
　　　為證據。經查證人乙○○之95年4月21日、95年6月12 日
　　　、95年6月23日檢察官偵訊筆錄，以及證人莊雅雯之95 年
　　　4月21日檢察官偵訊筆錄、與證人陳龍雄之95年6月12日檢
  　　察官偵查筆錄，經查並無顯有不可信之情況，依法具有證
   　 據能力。
　二、次按刑事訴訟法第159之4條規定：除前三條之情形外，下
      列文書亦得為證據：一、除顯有不可信之情況外，公務員
      職務上製作之紀錄文書、證明文書。二、除顯有不可信之
      情況外，從事業務之人於業務上或通常業務過程所須製作
      之紀錄文書、證明文書。三、除前二款之情形外，其他於
      可信之特別情況下所製作之文書。經查卷附之「維良掛家
      族聚會所」網路資料（見偵查卷第15頁）、國軍桃園總醫
      院附設民眾診療服務處94年3月23日診斷證明書（偵查卷
      第11頁）、國軍桃園總醫院95年5月17日醫樸字第0950001
      091號函及所附病歷資料（偵查卷第77頁至第102頁），及
      告訴人所受傷害照片共3張（偵查卷第69頁），分別合於
      上開條文所規定傳聞法則之例外規定，亦有證據能力。
貳、實體事項：
一、上訴人即被告甲○○於原審矢口否認有於前揭時、地，率眾
    砍殺告訴人乙○○等情，並辯稱：這件不是伊做的，係遭乙
    ○○誤認，伊不認識告訴人，案發當時伊在家中與朋友陳龍
    雄聊天云云 (原審卷第38頁)。然被告迨至本院審理程序中
    ，除辯稱當時與伊隨同前往之不詳姓名成年男子僅有7、8
    名，及當時伊僅持撞球棍砸攤及毆打乙○○，是隨行前去之
    其他人下手持刀砍殺乙○○云云外，對於上開其餘之事實並
    不否認。
二、惟查：
（一）被告已於本院準備程序坦承上開犯行不諱（本院卷第29
      頁反面至第30頁反面）。
（二）乙○○於95年4月21日檢察官偵訊中並證稱：伊當時在1
      家檳榔攤上班，看到有人開車過來，有汽車、機車，一共
      下來約20餘人，約10餘人進入檳榔攤，其他人把檳榔攤堵
      住。伊看到甲○○從一輛白色的車下來，手持武士刀，是
      第1個進檳榔攤者，甲○○進來後就砍伊，旁邊有人揚言
      說「維良哥，給他死」。甲○○拿刀往伊上半身砍，伊拿
      椅子去擋，門口很多人堵住。當時被甲○○砍傷右手手臂
      及頭部。伊曾經看過甲○○，也知道名字，但與甲○○沒
      有交情，但也沒有糾紛等語 (偵查卷第63頁)。復於檢察
      官95年6月12日偵訊中指陳：砍伊的是甲○○，當時甲○
      ○手持武士刀，是第1個衝進店內，沒有和伊說什麼話就
      砍。被砍之前在網路上有看過甲○○的照片，伊有朋友認
      識甲○○，且之前在路上伊也有踫到過甲○○，所以被砍
      之前就知道甲○○此人，確定當天砍伊之人就是甲○○，
      伊被砍當時還聽到那群人有人喊說「維良哥，給他死等語
      (偵查卷第109頁)。又於檢察官95年6月23日偵訊時指證：
      甲○○當時是衝第1個，伊問甲○○要幹嘛，甲○○沒講
      話就衝上來砍伊等語 (偵查卷第114頁)。其前後就有關是
      否於本案發生前即認識甲○○；案發當日何人首先衝進檳
      榔攤屋內；如何遭甲○○砍殺等情前後指述均屬一致。衡
      情若非證人乙○○親身見聞經歷，何以異時異地關於案情
      重要情節之證詞均無違誤，其證詞憑信性甚高。
（三）況參以案發當時在場目睹經過情形之證人莊雅雯於95年4
      月21日偵訊中結證稱：案發當時伊在現場，在檳榔櫃包檳
      榔且準備交班，後來就看到一群人騎機車過去，伊沒注意
      ，後來回頭一看，就看到那群人拿出球棒等東西往店內衝
      ，伊就大叫往裡面跑，就聽到外面玻璃被砸的聲音，接著
      就10餘人衝入店內打乙○○。伊有看到拿刀約1、2人，都
      不認識，伊只看到乙○○被打，當時確實有聽到有人說「
      維良哥，給他死」等語 (偵查卷第63頁)。是證人莊雅雯
      所述，不但該群人有否持刀一節與乙○○所指相同，即令
      進入店內之人數約10餘人亦相仿。再者，2人均聽得有人
      喊「維良哥，給他死」，則足證乙○○所辯斯時到場者僅
      有7、8名或伊並無下手砍殺乙○○云云，應非子虛。
（四）被告甲○○於95年6月12日偵查中雖舉陳龍雄為證人以證
      其案發當時不在場。惟經檢察官隔離訊問後，證人陳龍雄
      證稱：被告曾於應訊前，要求伊證述22日至23日均與被告
      在一起。惟22日晚間，伊係約8、9時許與被告在一起，而
      於同晚10時許即分開，延至23日凌晨約2、3時許至3、4時
      間，才另與被告在桃園縣中壢市○○○路之夜市吃宵夜等
      語(偵查卷第108頁)。除見被告有勾串證人之行為外，更
      足徵被告於原審行準備程序中上開所辯係屬不實。且觀證
      人陳龍雄於前揭偵查中之證述，僅能證明案發前及案發後
      曾與被告相處，惟22日晚間10時起至23日凌晨2至3時止間
      ，無人可證明被告之所在而不可能出現案發現場。且該段
      時間又恰為本案發生之時點，果被告甲○○真未砍殺乙○
      ○，何以要求陳龍雄為5月22日至23日凌晨始終相聚之不
      實之證述？益見被告之心虛。
（五）告訴人乙○○復於原審95年11月30日審理時證稱：當晚進
      到店內有十人左右，約有5人持武士刀。就聽到有人說「
      就是他，給他死」，說完後，就全部都過來，一湧而上，
      伊的血就亂噴了。受傷前他們是先把檳榔櫃砸掉，然後就
      直接跨過檳榔櫃砸破玻璃進來，也有一些騎機車的人是從
      店旁邊客廳的小門進來。砍傷伊之人是甲○○，因為伊之
      前就看過其本人，也在網路上看過照片，及伊的朋友亦認
      識，其餘之人伊均不認識。被告當天是第1個帶頭衝進來
      的人，當時場面也還不是很混亂，第一位就看到被告，且
      因之前就看過被告，所以印象深刻。被告砍伊當時就知道
      是甲○○。且甲○○進來到離去，沒有對伊說什麼話，直
      接進來就砍。案發後有請警方調錄影帶，但警方說沒有，
      然後伊在警察局，警方用電腦把那個網站叫出來，上面還
      有甲○○的照片，才把它列印出來。至於案發當時現場除
      了伊及對方外，還有莊雅雯。伊確定是被告持刀砍傷的，
      且被告係由上往下當伊的面揮砍。第一刀砍中右手手掌，
      第二刀砍中頭部。除了這兩刀外，腰部，還有左手手臂都
      有被砍，被告當時手持約65公分長的刀子。卷內所附網路
      照片，是伊主動要求警方去網路上下載列印等語 (原審卷
      第56頁至第66頁)，證人乙○○關於案發經過之描述與其
      之前在檢察官偵查中所述相合。另證人莊雅雯於原審96
      年1月18日審理時復證稱：伊原本跟另外一位大夜班的小
      姐在檳榔攤包檳榔，突然看到檳榔攤門前的路上有一群人
      騎車、開車呼嘯而過，伊看到他們停車，再回頭往洗車場
      那邊看了一下，看到下來了一群人拿刀、拿鋁棒。伊嚇了
      一跳大叫一聲衝到裡面去，站在檳榔攤要進室內的門口呆
      住了。乙○○當時想要跑到廁所裡去，可是店內有人先跑
      進廁所把門鎖起來，進不去，那些人衝進來時就把檳榔攤
      的玻璃櫃給砸破了，逼向乙○○，伊當時站在角落，沒有
      人過來打伊，但是要逃跑時，乙○○趕快拉伊一把，結果
      乙○○頭上被砍一刀。那些人從衝進來到離開中間有罵「
      幹你娘」、「操你媽雞巴」的髒話，於有人出手砍乙○○
      時還以國語喊「維良哥，給他死」。當時伊僅至檳榔攤上
      班約1週，且因為事發突然，所以沒有辦法看清楚每一個
      進來的長相，只知道他們是一群年輕人，年紀、樣子跟今
      天在庭的被告差不多等語 (原審卷第94頁至第99頁)，亦
      與乙○○所證幾乎吻合。再參以莊雅雯證稱案發當時僅至
      該檳榔攤上班約一週，嗣後亦已離職，與告訴人乙○○交
      情不深，其當無設詞誣陷被告而附和乙○○之理；然其自
      偵查中即證述案發時現場有人喊「維良哥，給他死」一節
      （偵查卷第63頁），當可認案發時確有此事實存在而無庸
      置疑。反觀被告甲○○在檢察官偵查中尚欲勾串證人虛構
      不在場未成等情，更足徵被告之心虛及辯解之不實。
（六）關於案發後如何確認被告為行兇歹徒之過程，業據證人即
      承辦員警葉明文於原審95年1月18日審理時證稱：案發後
      至現場因為不知道被害人是誰，所以沒有找到告訴人。雖
      有至國軍804醫院問過，但未問得有遭砍傷之患者，直到
      告訴人到警所報案後才開始偵辦。調查中告訴人有提供一
      個網路下載資料「維良掛家族聚會所」（見偵查卷第15頁
      ），所以從這些資料開始查起。伊先用「維良，男性」關
      鍵字調新竹縣、桃園縣口卡，都沒有調到。但因網路上調
      到的資料有寫「甲○○」這幾個字，後來伊即以「甲○○
      」查前科表，發現該人的年齡跟報案人所述的年齡相近，
      就從前科表向被害人確認。所以伊在5月28日當天根據被
      害人指認就已經知道被告是何人等語 (原審卷第91至93頁
      )，亦與告訴人乙○○所述相符。由本案查獲被告之經過
      情形觀之，係由證人乙○○報案遭先前曾見過面，亦曾上
      網路聊天之甲○○所砍殺，並在警局下載被告甲○○照片
      供偵辦，是證人乙○○遭殺傷當時雖情況混亂，但因乙○
      ○先前已見過被告且曾上被告所架網站瀏覽聊天，當不致
      有誤認之情形發生。又證人乙○○不論在偵查中以告訴人
      身分指認被告，或於原審審理中經告以偽證罪責後具結指
      證被告，與被告對質始終堅指不移，若非確有其事，焉能
      如此始終一致？足見乙○○所述均係屬實，已可認被告確
      有持刀砍告訴人乙○○之行為。
（七）又告訴人受有「1.頭皮撕裂傷併頭骨裂傷。2.腹壁撕裂傷
      。3.左前臂撕裂傷。4.右手掌切割傷併魚際肌屈拇肌腱及
      血管損傷。5.右手食指深度裂傷併指骨開放性骨折及肌腱
      斷裂。」之事實，有國軍桃園總醫院附設民眾診療服務處
      94 年3月23日診斷證明書（偵查卷第11頁）及所受傷害照
      片共3張（偵查卷第69頁）在卷可稽。且告訴人乙○○「
      為頭皮、腹部、右手及右前臂多處開放性傷口併大量出血
      ，若不及時縫合，恐有生命危險」等情，亦有國軍桃園總
      醫院95年5月17日醫樸字第0950001091號函及所附病歷資
      料在卷足參（偵查卷第77頁至第102頁），與告訴人所述
      遭砍殺之部位相符。告訴人上開所受傷害，若未及時救治
      ，依上開函示，確有致死之可能，當無疑義。
（八）另查，殺人與傷害之區別，應以行為人下手時有無殺人之
      犯意為斷。其傷勢之多寡，傷害部位是否致命，雖可藉以
      認定行為人有無殺意，然非絕對標準。再殺人罪須有使被
      害人喪失生命之故意，始能成立，不以所持是否為刀、所
      加傷害是否在致命部位為標準（最高法院18年度上字第
      1309號判例及51年度台上字第131號判決意旨參照）。至
      於殺人犯意之存否，固係隱藏於行為人內部主觀之意思，
      此意思可能係存在有相當之時間，亦可能係在下手之際方
      產生，惟不論係何種情況均須以積極並確實之證據證明之
      ，方足以認定之。亦即該項殺人或傷害之主觀犯意認定，
      仍須參酌各方面直接、間接證據，例如被害人傷痕之多寡
      、受傷處所是否即為致命部位、傷勢輕重程度、加害人下
      手情形、所用凶器為何及其與被害人之關係、有無宿怨或
      行為動機等，綜合判斷之，以為裁判之基礎。本案被告甲
      ○○持刀由上而下先砍及告訴人乙○○之右手手掌，復又
      砍中告訴人頭部，參以卷附右手手掌照片觀之，該傷口既
      深且長，足見砍下時力道之猛，犯意之兇殘。頭部受傷之
      部位，係在頭部正中央，受傷部位之頭骨又已裂傷，有上
      開診斷證明書及國軍桃園總醫院95年5月17日醫樸字第
      0950001091號函及所附病歷資料之頭部受傷部位圖示足憑
      。再佐以頭骨內覆生命之中樞，竟遭砍至裂傷，顯然下手
      之力道不遜於右掌部位之一刀。再憑卷附照片所示腹部遭
      砍之情形，傷口長度已達可使內皮外翻而慘不忍睹，況腹
      部有脾、胃、肝等重要器官，均足徵砍人者已有致告訴人
      乙○○於死之犯意而非僅止於傷害。且被告甲○○於本院
      詢問時亦供稱：伊知道拿刀往人身上揮砍會造成死亡之可
      能等語 (原審卷第104頁)，亦足認被告於持刀揮砍當時可
      預見告訴人乙○○死亡之結果，竟仍恣意為之，其當時確
      有殺人犯意。惟告訴人乙○○因即時就醫始倖免於難致未
      發生死亡之結果。是以辯護人辯稱被告僅有傷害之犯意或
      被告所稱僅意在教訓乙○○云云，應非足採。
（九）綜上，被告殺人未遂犯行，洵堪認定，應依法論科。
三、查被告行為後，刑法條文業經修正公布並於95年7 月1 日施
    行。修正後刑法第2 條第1 項之規定，係規範行為後法律變
    更所生新舊法律比較適用之準據法，於修正後刑法施行後，
    應適用修正後刑法第2 條第1 項規定之從舊從輕之原則為比
    較；修正後刑法第2 條第2 項，則為同條第1 項之特別規定
    ，於修正後刑法施行後，關於非拘束人身自由之保安處分，
    應依修正後刑法第2 條第2 項之規定，適用裁判時之法律。
    而修正後刑法第2 條第1 項係採從舊從輕原則，適用最有利
    於行為人之法律。既曰法律，自較刑之範圍為廣；除法律有
    特別規定者（如修正後刑法第2 條第2 項非拘束人身自由之
    保安處分適用裁判時法，修正後刑法施行法第9 條之3 規定
    之情形），應依其規定；或事關執行之緩刑之宣告，或犯罪
    在刑法修正施行前，自首在刑法施行後之自首部分，或程序
    之規定（程序從新，如刑法第40條沒收宣告之程序規定），
    應適用裁判時之修正後刑法之規定外；依修正後刑法第 2條
    第1 項比較時，應就罪刑有關之共犯、未遂犯、連續犯、牽
    連犯、結合犯，以及累犯加重，自首減輕暨其他法定加減原
    因（如身分加減）與加減例等一切情形，綜其全部之結果而
    為比較。關於易科罰金之折算標準、易服勞役之折算標準及
    期限、罰金與死刑是否併予執行、多數有期徒刑定應執行之
    刑時之最高刑期之限制等之修正，事涉行為人易刑折算標準
    金額之多寡與期限之長短及定執行刑時能否就罰金刑併予執
    行或有期徒刑定應執行之刑時最高度之限制，亦均屬依修正
    後刑法第2條第1項所應比較適用法律之範圍。拘束人身自由
    之保安處分，並非屬修正後刑法第2條第2項規定應適用裁判
    時法之範圍，除有特別規定者外，亦屬應依修正後刑法第2
    條第1項比較適用之法律；從刑附屬於主刑，除法律有特別
    規定者外，依主刑所適用之法律（以上參考最高法院95年5
    月23日刑事庭第8次會議決議及最高法院24年度上字第4634
    號、24年度上字第5292號、27年度上字第2615號判例）。另
    最高法院95年度第21次刑庭會議決議對同年第8次刑事庭會
    議決議為補充決議認：95年5月23日刑事庭第8次會議就「刑
    法94年修正施行後之法律比較適用決議」一、之1.即明載新
    法第2條第1項之規定，係規範行為後「法律變更」所生新舊
    法比較適用之準據法…。故如新舊法處罰之輕重相同，即無
    比較適用之問題，非此條所指之法律有變更，即無本條之適
    用，應依一般法律適用原則，適用裁判時法。同決議五、之
    2.想像競合犯認新法第55條但書係科刑之限制，為法理之明
    文化，非屬法律之變更；六、之1.謂新法第59條之規定，為
    法院就酌減審認標準見解之明文化，非屬法律之變更，均同
    此見解。其為純文字修正者，更應同此理等情，有該次決議
    可資參照。故新舊法之處罰相同，對被告並無有利或不利之
    情形者，即非屬法律之變更，應逕適用裁判時法。而本案被
    告所涉係刑法第271條第2項之殺人未遂罪，其法定本刑係死
    刑、無期徒刑或10年以上有期徒刑。而被告並無累犯加重、
    連續犯、想像競合、牽連犯、罰金、併科罰金、得易刑處分
    、自首等之情形，故經綜合比較結果，適用修正後刑法並非
    不利於行為人，故被告應依修正後刑法第2條第1項前段規定
    ，逕依修正後刑法處斷。另查刑法第28條關於共犯之規定，
    於被告行為後之94年2月2日經修正公布，修正前原規定內容
    為「二人以上共同實施犯罪之行為者，皆為正犯」，修正後
    規定之內容則為「二人以上共同實行犯罪之行為者，皆為正
    犯」，依刑法第2條第1項前段之規定，於本件應適用修正前
    之刑法第28條規定論處。
四、核被告甲○○所為，係犯刑法第271 條第2 項、第1 項之殺
    人未遂罪嫌。被告與該等姓名年籍不詳之成年男子10餘人間
    有犯意聯絡、行為分擔，並已實施殺人構成要件之行為，應
    依修正前刑法第28條規定，論以共同正犯。被告與該等姓名
    年籍不詳之人共同持刀揮砍告訴人乙○○，既已達犯罪著手
    階段，復因告訴人乙○○及時自行逃脫躲藏就醫治療而未發
    生死亡結果，被告之殺人犯行當止於未遂，應依修正後刑法
    第25條第2項後段減輕其刑。
五、原審對於被告予以論罪科刑，本非無見。但查原審於事實欄
    中認定被告與該10餘名姓名年籍不詳之成年男子基於共同殺
    人之犯意聯絡及行為分擔，共同下手實施上開殺人未遂犯行
    ，並於理由欄中認定其等應論以共同正犯，並於論結法條欄
    中引據刑法第28條；然於主文欄中實應諭知「甲○○共同殺
    人，未遂... 」，卻僅諭知「甲○○殺人，未遂... 」，應
    有違誤。又查被告於原審判決後，已與告訴人乙○○達成調
    解，同意給付25萬賠償金予告訴人，並當場給付完畢，有桃
    園縣龍潭鄉調解委員會調解書足憑（本院卷第35頁），原審
    未及審酌此有利於被告之資料，因而無法於量刑方面為有利
    於被告之處遇，亦有未妥。綜上，被告提起上訴意旨，避重
    就輕，並非足採。然原審判決既有上開可議之處，應屬無可
    維持，仍應由本院加以撤銷改判。爰審酌被告前亦涉有殺人
    未遂案件及違反槍砲彈藥刀械管制條例，分別經判處非輕之
    刑度，然於該些案件尚在最高法院審理中，伊不但不能約束
    言行，復無任何緣由竟仍持刀夥眾砍殺告訴人，年紀輕輕卻
    視他人生命如草芥，亦視法治於無物。復於警詢、檢察官偵
    訊及原審審理時一再否認犯行，更於偵查中欲勾串證人為偽
    證，其心可誅，難為社會所容忍，於本院審理時則避重就輕
    ，但於本院準備程序則已大致供承犯行，且已與告訴人達成
    調解，支付賠償金完畢，爰量處如主文第2項所示之刑，以
    資懲儆。末查，被告所持刀械，雖經告訴人指稱係武士刀，
    惟此部分僅係告訴人片面之描述，未必真為武士刀。況該刀
    既未扣案，無從交由主管機關鑑定，即無從遽以認定是否究
    為槍砲彈藥刀械管理條例所指之違禁物武士刀。再者，被告
    於原審及本院審理時均矢口否認有持刀殺人犯行，亦無其他
    證據可認該刀仍然存在，即不能認該刀係屬被告所有之物，
    故不予宣告沒收，併此敘明。
據上論斷，依刑事訴訟法第369條第1項前段、第364條、第299條
第1項前段、刑法第271條第2項、第1項、第2條第1項、修正前刑
法第28條、第25條第2項後段，判決如主文。
本案經檢察官曾忠己到庭執行職務。
中　　華　　民　　國　　96　　年　　11　　月　　22　　日
 　　　　　 刑事第九庭審判長法　官　劉景星
                            法　官　王敏慧
                            法　官　周盈文
以上正本證明與原本無異。
如不服本判決，應於收受送達後十日內向本院提出上訴書狀，其
未敘述上訴之理由者並得於提起上訴後十日內向本院補提理由書
（均須按他造當事人之人數附繕本）。
                            書記官　余姿慧
中　　華　　民　　國　　96　　年　　11　　月　　22　　日
附錄：本案論罪科刑法條全文
中華民國刑法第271條第2項、第1項
（普通殺人罪）
殺人者，處死刑、無期徒刑或 10 年以上有期徒刑。
前項之未遂犯罰之。
預備犯第 1 項之罪者，處 2 年以下有期徒刑。
